臺灣高等法院高雄分院刑事判決　　　　　　　　　九十一年度上易字第一五七九號
　　上訴人即被告　辛○○
　　上訴人即被告　壬○○
　　上訴人即被告　庚○○
右上訴人等因傷害案件，不服臺灣高雄地方法院九十一年度易字第一七五七號中華民
國九十一年九月三十日第一審判決（起訴案號：臺灣高雄地方法院檢察署九十一年度
偵字第八０三一號），提起上訴，本院判決如左：
    主  文
原判決關於壬○○、辛○○、庚○○部分撤銷。
壬○○、辛○○、庚○○共同傷害人之身體，各處有期徒刑肆月，如易科罰金，均以
佰元折算壹日。
    事  實
一、壬○○、辛○○與庚○○為母子關係，乙○○（到案後另行審結）則為辛○○之
    友人，緣壬○○與丁○○○一家人間素有糾紛，且壬○○與丁○○○、丁○○○
    之女戊○○、己○○甫於民國九十年八月二十八日十八時許，發生口角衝突，竟
    心生不滿，於九十年八月二十九日十四時許，壬○○竟夥同辛○○、庚○○與乙○○，前往高雄縣大寮鄉○○村巷○路六八號丁○○○住宅前，伺丙○○、丁○○○、戊○○與己○○步出家門，即共同基於普通傷害之犯意聯絡，分持辛○○
    所有之鋁棒、鐵棍、木棍，共同毆打丙○○、丁○○○、戊○○與己○○，致丙○○受有頭部裂傷 (縫合五針)、左腰擦挫傷、兩側大腿挫傷與皮下瘀血之傷害
    ；丁○○○受有頭部裂傷 (縫合八針)右側肢體及右腹股溝挫傷之傷害；戊○○
    受有頭部外傷，後枕部 (縫合三針)之傷害；己○○受有頭部外傷與前額裂傷之
    傷害。
二、案經丙○○、丁○○○、戊○○與己○○訴由高雄縣警察局林園分局報告臺灣高
    雄地方法院檢察署檢察官偵查起訴。
    理  由
一、訊據上訴人即被告壬○○、辛○○與庚○○對於右揭傷害告訴人丙○○、丁○○○、戊○○、己○○等四人之事實均坦承不諱，核與告訴人丙○○、丁○○○、
    戊○○與己○○於警、偵訊時及原審審理中指訴情節相符，並有告訴人四人之診
    斷證甲書四份、受傷情形照片七張在卷可憑，本件事證甲，被告三人犯罪行為可
    以認定。
二、核被告等所為，均係犯刑法第二百七十七條第一項之罪。被告三人與乙○○間有
    犯意聯絡及行為分擔，均應以共同正犯論。
三、原審予以論罪科刑，固非無見，惟就被告辛○○所有，供犯罪所用之鐵棍、鋁棍
    及木棍等物，何以未沒收，未敘甲其理由，尚有未洽，被告上訴意旨認係告訴人
    先持鐵棍出來並先行動手，雖無理由，惟原判決既有可議之處，應予撤銷改判。
    爰審酌被告等人使用鐵棍等鈍器毆打告訴人等成傷、手段兇狠、告訴人四人受傷
    情形及被告等犯罪之動機、目的、犯後態度等一切情狀，分別量處如主文所示之
    刑，並均諭知易科罰金之折算標準。至被告等用以毆打告訴人辛○○所有之鐵棍
    、鋁棍及木棍，因係得沒收之物，且未扣案，為免日後執行上困難，爰不為沒收
    之宣告。
據上論結，應依刑事訴訟法第三百六十九條第一項前段、第三百六十四條、第二百九
十九條第一項前段、刑法第二十八條、第二百七十七條第一項、第四十一條第一項，
罰金罰鍰提高標準條例第一條前段、第二條，判決如主文。
本案經檢察官邱榮藏到庭執行職務。
中    華    民    國      九十一      年      十二      月     十七   日
                              臺灣高等法院高雄分院刑事第二庭
                                  審判長法官  林正雄
                                        法官  黃壽燕
                                        法官  黃仁松
右正本證甲與原本無異。
不得上訴。
                                  法院書記官  呂甲燕
中    華    民    國      九十一      年      十二      月    十七    日
附錄：本判決論罪科刑法條：
刑法第二百七十七條第一項
傷害人之身體或健康者，處三年以下有期徒刑、拘役或一千元以罰金。
